【裁判字號】    97,訴,1889
【裁判日期】    970620
【裁判案由】    毒品危害防制條例
【裁判全文】
臺灣板橋地方法院刑事判決              97年度訴字第1889號
公  訴  人  臺灣板橋地方法院檢察署檢察官
被      告  甲○○
上列被告因毒品危害防制條例案件，經檢察官提起公訴（97年度
毒偵字第2628號），本院依簡式審判程序判決如下：
    主  文
甲○○施用第一級毒品，累犯，處有期徒刑捌月。扣案海洛因殘
渣袋壹只內之微量海洛因沒收銷燬之；上開海洛因之外包裝袋壹
只及注射針筒貳支均沒收。
    事  實
一、甲○○前因施用毒品案件，經本院以94年度毒聲字第855 號
    裁定送觀察、勒戒後，認有繼續施用毒品之傾向，而經本院
    以94年度毒聲字第1158號裁定令入戒治處所施以強制戒治，
    後於民國95年4 月7 日執行完畢釋放出所，並由臺灣板橋地
    方法院檢察署檢察官以95年度戒毒偵字第188 號為不起訴處
    分確定。復因施用第一級毒品案件，經本院以96年度訴字第
    1278號刑事判決判處有期徒刑八月確定；再經本院以96年度
    聲減字第3245號裁定減為有期徒刑四月，如易科罰金，以新
    臺幣一千元折算一日確定，後於96年10月22日縮刑期滿執行
    完畢。
二、詎甲○○仍不知悔改，於上開強制戒治及有期徒刑執行完畢
    後五年內，復基於施用第一級毒品海洛因（下稱海洛因）之
    犯意，於97年3 月4 日某時在其位於臺北縣仁興街28巷17號
    之住處，以將海洛因粉末摻水稀釋後，再以針筒注入體內之
    方式，非法施用海洛因一次。嗣於同月5 日下午2 時許，為
    警在上址查獲，並扣得其所有之海洛因殘渣袋一只、注射針
    筒二支等物。
三、案經臺北縣政府警察局三重分局報請臺灣板橋地方法院檢察
    署檢察官偵查起訴。
    理  由
一、本件被告甲○○所犯係死刑、無期徒刑、最輕本刑為三年以
    上有期徒刑以外之罪，其於準備程序中就被訴事實為有罪之
    陳述，經法官告知簡式審判程序之旨，並聽取公訴人及被告
    之意見後，本院業已於97年6 月6 日依刑事訴訟法第273 條
    之1 第1 項之規定，合議裁定由受命法官獨任進行簡式審判
    程序，合先敘明。
二、前揭事實業據被告於本院審理中供承不諱，而其於上開時、
    地為警查獲後所採尿液，經送臺灣檢驗科技股份有限公司以
    EIA 酵素免疫分析法初步檢驗，及以GC/MS 氣相層析質譜儀
    法確認檢驗結果，確呈鴉片類（嗎啡）陽性反應乙節，亦有
    該公司97年3 月21日編號CH/2008/30223 號濫用藥物檢驗報
    告、姓名代碼對照表各一紙附卷可稽，復有海洛因殘渣袋一
    只及其施用毒品之器具注射針筒二支等物扣案可資佐證，被
    告之自白既有上開證據足資補強，應堪信為真實。據此，本
    案事證明確，被告犯行堪以認定。
三、被告前因施用毒品案件，經本院以94年度毒聲字第855 號裁
    定送觀察、勒戒後，認有繼續施用毒品之傾向，而經本院以
    94年度毒聲字第1158號裁定令入戒治處所施以強制戒治，後
    於95年4 月7 日執行完畢釋放出所，並由臺灣板橋地方法院
    檢察署檢察官以95年度戒毒偵字第188 號為不起訴處分確定
    等情，有臺灣高等法院被告前案紀錄表一份在卷可參，其再
    犯本件施用第一級毒品之罪，係於強制戒治執行完畢後五年
    內再犯該條例第10條第1 項之罪，依毒品危害防制條例第23
    條第2 項規定，應逕予論罪科刑。
四、論罪科刑部分：
(一)按海洛因為毒品危害防制條例第2 條第2 項第1 款所定之第
    一級毒品，故核被告所為，係犯上開條例第10條第1 項之施
    用第一級毒品罪。被告為施用第一級毒品海洛因而持有之行
    為，為其施用之高度行為所吸收而不另論罪。
(二)被告前因施用第一級毒品案件，經本院以96年度訴字第1278
    號刑事判決判處有期徒刑八月確定；再經本院以96年度聲減
    字第3245號裁定減為有期徒刑四月，如易科罰金，以新臺幣
    一千元折算一日確定，後於96年10月22日縮刑期滿執行完畢
    乙節，有上開被告前案紀錄表一份在卷可按，其受有期徒刑
    執行完畢後五年內，故意再犯本件有期徒刑以上之罪，為累
    犯，應依刑法第47條第1 項之規定加重其刑。
(三)本院爰審酌被告前已有因施用毒品而經強制戒治及論罪科刑
    之紀錄，業如上述，猶再犯本件施用毒品犯行，可徵其不知
    悔改，遠離毒品之意志薄弱，惟其施用毒品係自戕行為，對
    他人法益尚無具體危害，及其施用毒品之動機，暨犯罪後坦
    承犯行之態度等一切情狀，量處如主文所示之刑，以資懲儆
    。
(四)扣案海洛因殘渣袋一只內之微量海洛因係第一級毒品，不問
    屬於犯人與否，均應依毒品危害防制條例第18條第1 項前段
    規定宣告沒收銷燬之。又扣案盛裝上開海洛因之外包裝袋一
    只，有防止毒品裸露、潮濕及便於攜帶之功能，與扣案注射
    針筒二支，均係被告所有供為本案犯行所用之物，業據其供
    承在卷，爰併依刑法第38條第1 項第2 款之規定宣告沒收之
    。
據上論斷，應依刑事訴訟法第273 條之1 第1 項、第299 條第1
項前段，毒品危害防制條例第10條第1 項、第18條第1 項前段，
刑法第11條前段、第47條第1 項、第38條第1 項第2 款，判決如
主文。
本案經檢察官吳宗光到庭執行職務。
中    華    民    國    97    年    6     月    20    日
                  刑事第十七庭  法  官 張紹省
以上正本證明與原本無異。
如不服本判決應於送達後十日內向本院提出上訴狀。
                                書記官 周雅玲
中    華    民    國    97    年    6     月    25    日
附錄本案論罪科刑法條全文：
毒品危害防制條例第10條第1項
施用第一級毒品者，處六月以上五年以下有期徒刑。


司法院資訊處製作；財團法人民間司法改革基金會備份。
